# 请教大神们一个问题：公司减资，对以固定资产出资的情况如何处理？

提问人：钢铁侠涛涛 时间：2017-06-08 17:56:51
如题，本公司决定减资80%，其中某股东在公司成立时是以固定资产-设备作价 100 万入股，截至减资日已累计计提折旧 10 万，该股东本次需减资 80 万。公司的账务处理是 借：实收资本 80 万 借：累计折旧 10 万 贷：固定资产 80 万 应付账款 10 万 。这种处理正确吗？这里的累计折旧是不是应该归还给股东，还是应作为资产投入企业运行产生的类似于资本积累而计入 资本公积？

回答人：chenyiwei
如果减资时将该股东原作为出资投入的固定资产退还给该股东，则你的账务处理基本合理（除了剩余减资款应贷记其他应付款而不是应付账款以外）。累计折旧不存在归还股东一说。

提问人：zengfengxia 时间：2017-06-09 10:41:21
陈版，如果仅仅是约定将资产退回给原股东，原账面值和减少实收资本的差异可能并不构成对原股东的负债，差异是不是应当计入资本公积？另外，这种情况是不是可能参照国际财务报告解释公告第 17 号，以固定资产公允价值减资，账面价值和公允价值差异确认损益？

回答人：chenyiwei
1 、可以。 2 、因为不是全体股东按同样方法、同等比例分配非货币财产，所以不适用IFRIC 17。

提问人：呼叫帮助 时间：2017-08-05 10:59:46
陈版，我认为mikezhan处理是先出售，后出售款作为减资款处理，而钢铁侠涛涛处理我认为是直接减资处理，但是减资处理是否需要进行提税处理吧？

回答人：chenyiwei
以非货币性资产减资，增值税和所得税均需视同销售处理。